臺灣嘉義地方法院民事判決　　　　　　　　 95年度醫字第2號
原　　　告　　丁○○
兼法定代理人　戊○○
上二人共同
訴訟代理人　　蘇慶良律師
被　　　告　　丙○○
　　　　　　　財團法人佛教慈濟綜合醫院大林分院
法定代理人　　甲○○
共　　　同
訴訟代理人　　乙○○
　　　　　　　王成彬律師
上列當事人間損害賠償事件，於中華民國96年6月25日言詞辯論
終結，本院判決如下：
    主  文
原告之訴及假執行之聲請均駁回。
訴訟費用由原告負擔。
    事實及理由
壹、本件原告起訴主張：
一、原告戊○○約自民國93年1月中受孕之日起至93年10月31日
    產下原告丁○○之日止，曾至被告財團法人佛教慈濟綜合醫
    院大林分院 (下稱大林慈濟醫院)之婦產科門診，由被告丙○○為原告戊○○為例行性之產檢，產檢日期分別為93年4
    月9日、93年5月7日、93年5月17日、93年5月24日、93年5月
    31日、93年6月14日、93年7月20日、93年8月16日、93年9月
    20日，合計9次之多。其中93年5月17日及6月14日之2次超音
    波檢查之後，被告丙○○均向原告戊○○表示，胎兒不但完
    全正常且十分健康，並能照出胎兒之性別為男。另原告93年
    7月20日於婦友醫院為一般性檢查 (如B型肝炎、梅毒)。9 6
    年8月16日、9月20日至大林慈濟醫院為第4次、第5次超音波
    檢查時，被告亦稱胎兒正常，豈知原告戊○○於96年10月31
    日卻產下右手斷臂而中度殘障之子丁○○。
二、被告等對原告戊○○與丁○○分別負有損害賠償責任如下：
(一)就原告戊○○之部分：
1、按優生保健法第9條第1項第4款規定，懷孕婦女經診斷或證明
   有醫學上理由，足以認定胎兒有畸型發育之虞者，得依其自
   願，施行人工流產；又所稱足以認定胎兒有畸型發育之虞之
   醫學上理由，其認定胎兒有畸型發育之虞之範圍，關於胎兒
   者，由下列產前診斷方法，可確知胎兒為畸型者。(一)羊膜
   腔穿刺術：1羊水生化檢查，發現開放性神經管缺損、先天代
   謝異常疾病等。2羊水細胞培養後，經鑑定，發現有染色體或
   基因異常者，如唐氏症、黏多醣貯積症等。(二)超音波診斷
   術：如水腦症、無腦症、脊柱裂、尾骨腫瘤、裂腹畸形等。
   (三) 胎兒內視鏡術：發現胎兒外貌畸形，難以矯治者。(四
   )子宮內胎兒血液取樣檢查術：如血紅素病變、血友病、子宮
   內胎兒感染等。(五) 絨毛取樣取術：取樣細胞經鑑定有染色
   體或基因異常者，如唐氏症、重型海洋性貧血、黏多醣貯積
   症等。次按「懷孕婦女施行產前檢查，醫師如發現有胎兒不
   正常者，應將實情告知本人或其配偶，認為有施行人工流產
   之必要時，應勸其施行人工流產。」、「人工流產應於妊娠
   二十四週內施行。」，優生保健法施行細則第12條、優生保
   健法第11條、優生保健法施行細則第15條，亦分別定有明文
   。
2、而依優生保健法施行細則第12條(二) 超音波診斷術：如水腦
   症、無腦症、脊柱裂、尾骨腫瘤、裂腹畸形等，此腦內器官
   部之殘缺、脊柱裂、畸型等均能檢查出。且一般醫院之產科
   超音波診斷就胎兒四肢之測量為基本的生物測量，為基本常
   規性檢查範圍之列，屬於超音波檢查之最低層次之要求，另
   現今超音波檢查輔助電腦等儀器如此進步，檢測儀器可即時
   針對掃描影像進行分析，並比對資料庫中之生物測量數據，
   提供操作人員之檢測結果，乃原告戊○○之胎兒為嚴重右手
   臂殘缺，被告大林慈濟醫院於96年5月24日 (17週)、6月14日
   (20週)、8月16日 (29週)、9月20日 (34週)等4次超音波檢查
   ，其中第2次6月14日之檢查，既能照出胎兒性別生殖器為男
   性，及左手、左右腳，則舉輕以明重，當時亦應能照出是否
   有無右手之殘缺，然被告丙○○於超音波檢測時疏未注意，
   以致漏未對此部份詳細檢查，而未將胎兒此殘缺情況告知原
   告，反而告知原告檢驗結果「正常」，致原告戊○○無從自
   由選擇施行人工流產，而產下患有中度殘障之原告丁○○，
   造成原告二人無可補救之損害，被告之專業判斷顯然有嚴重
   瑕疵。
3、懷孕之婦女施行產前檢查，醫師如有發現胎兒不正常者，應
   將十情告知本人或其配偶，認為有施行人工流產之必要時，
   應勸其施行人工流產，優生保健法第11條第2項定有明文，本
   案超音波既僅能照出三肢，即表示胎兒有或疑似有缺損，被
   告已見該不正常或可疑之部分，應告知原告該異常狀況，被
   告竟未告知，亦無於診斷書上記載，造成原告之信賴，繼續
   懷孕，顯然違反告知義務。
4、原告戊○○接受被告大林慈濟醫院之醫療服務，雙方就產前
   檢查契約，屬有償之委任契約。被告丙○○為被告大林慈濟
   醫院之債務履行輔助人，在誤認胎兒係正常之之情況下，未
   能及時於17週、20週、29週、34週之超音波檢查出結果，亦
   未立即告知原告以決定施行人工流產手術，造成原告產下右
   手斷臂而中度殘障之子，原告日後須負擔龐大之醫療費用、
   特殊教育費用、人力照顧費用、生活費用，而受有財產及非
   財產上之損害。依台灣高等法院90年度上更 (一)字第48號、
   最高法院92年度台上字第1057號判決之意旨，被告二人已違
   反善良管理人應盡之注意義務，妨礙原告之「墮胎自由權」
   及「生育決定權」，被告大林慈濟醫院自應負債務不履行之
   損害賠償責任，被告丙○○為被告大林慈濟醫院之僱用人，
   與被告大林慈濟醫院為共同侵權行為，依民法第184條、185
   條、188條、193條、227條、227條之1，亦應負侵權行為之連
   帶賠償責任。是原告戊○○自得請求被告連帶給付原告所支
   出之醫療費用、將來之人力照顧費用、生活費用、特殊教育
   費用之損害，及非財產上之損害賠償。
5、衛生署醫事審議委員會之鑑定書第三點既認為依照目前婦產
   科技術及超音波儀器是可偵測出13週、15週、17週、18週、
    20週及29週之胎兒手臂、掌有殘缺，惟於第四點卻認為本件
   被告丙○○未檢測出胎兒手臂、掌有殘缺，未違反台灣婦產
    科之一般醫療水準，兩者顯然矛盾。且被告所提超音波篩檢
   說明書，依美國超音波協會準確率達百分之八十，亦足見鑑
   定書第四點英國個人醫師認為敏感率只有百分之二十五的研
   究不足採。
(二)就原告丁○○之部分：
    因被告丙○○之判斷過失，未及時發現原告丁○○之右手斷
    臂，以致未能尋求適當之醫療方法，造成出生即為右手斷臂
    畸型，在其往後成長過程中，將帶來諸多不便，對其日常生
    活、求學、工作、甚至感情、婚姻，皆產生重大影響。又原
    告丁○○現僅一歲多，因其手部之畸型，將因此喪失部分勞
    動能力，依「勞工保險殘廢給付標準表」，原告為「一上肢
    肘關節以上殘缺者」，殘廢等級為第五級，將減少勞動能力
    約百分之八十四點五九之損失。且出生就必須面對其身體殘
    障之打擊，對其往後成長過程中，勢必造成無可抹滅之陰影
    ，其人格發展亦將因此而受嚴重影響，更遑論其於求學過程
    中面對同學之指點、工作過程中遭受同事之異樣眼光，甚至
    因先天之殘缺而無工作機會，凡此種種，實不難想見原告丁○○日後所必須承受之社會壓力及身心上之痛苦煎熬，而造
    成原告如此之痛苦，皆係因被告等專業判斷之重大過失，未
    及時發現並告知原告丁○○之父母以尋求解決所致。為此，
    原告丁○○雖非契約當事人，然依契約附保護第三人作用所
    生之加害給付法律關係 (侵權行為法則)，仍得依民法第184
    條、193條、195條、227條之規定，請求被告二人賠償原告
    丁○○之慰撫金。
三、原告爰依法請求被告大林慈濟醫院應就其履行上之過失與其
    使用人 (即被告丙○○)負連帶賠償責任。應給付原告戊○○醫療費用、人力照顧費用、生活費用、特殊教育費用等新
    臺幣 (下同)2,500,000 元，及非財產上損害之賠償1,000,0
    00元；另應給付原告丁○○非財產上損害之賠償500,000元
    。
四、被告雖抗辯超音波之正確率僅有百分之八十，惟就肢體外觀
    之同一部位若連續照二次，應可達到百分之百之正確率。因
    此，依此機率換算，換個姿勢、方向再照一次，應可百分之
    百照出那一肢缺損而無影像。況且，即使超音波無法正面判
    斷胎兒那部分正常，然超音波「影像」反射之目的，應是在
    反應不正常或可疑之部分，而非如其他醫療器材之目的是「
    治癒率」是否達到百分之百，而醫師無法治療時，可主張科
    技落後之抗辯而免責。亦即，當本案超音波既然只能照出三
    肢，即表示有胎兒缺損 (或疑似)之部分，在原告所提出之
    產檢超音波照片中，常人皆可判斷右上肢之部分，反應出不
    正常或可疑之情形，被告丙○○已見該情形，姑且不論是機
    器本身無法照出全貌，或原告丁○○身體遮蔽或是自身基因
    缺損導致先天肢障，然既已反應出不正常或可疑之部分，被
    告應於診斷證明書上，先記載胎兒「有」或「高度懷疑」殘
    缺，而此記載胎兒異常之義務，應不分是導因於超音波機器
    本身無法照出影像或胎兒自身基因缺損先天肢障之原因，而
    有所不同，進而皆不予記載異常，或不予告知。被告竟一律
    於診斷書上，記載胎兒正常，顯然就現況為反於真實之記載
    ，而造成原告戊○○之信賴，繼續懷孕，而未及時施行人工
    流產，自有過失。
五、再按醫療法規與健保局就醫院超音波之檢查程序上，應有相
    關之程序法令，命醫院、醫師為一定之程序與檢附報告，以
    玆作為病情之判讀依據，或申請健保補助之程序。然原告戊○○在被告醫院5五次超音波檢查中 (含6月17日之羊膜穿刺
    報告，亦需照超音波，以確定胎兒手腳、相關穿刺位置) ，
    有健保亦有自費申請被告作超音波之檢查，然均未見被告之
    超音波檢驗報告書，被告顯然違反醫療法規與健保局之規範
    ，亦有疏失。並聲明：(一)被告二人應連帶給付原告戊○○
    3,500,000元，及自本件訴狀繕本送達之翌日起至清償日止
    依年息百分之五計算之利息；(二)被告二人應連帶給付原告
    丁○○500,000元，及自本件訴狀繕本送達之翌日起至清償
    日止依年息百分之五計算之利息；(三)訴訟費用由被告二人
    負擔；(四)原告願供擔保請宣告准予假執行。
貳、被告答辯：
一、根據美國超音波醫學會的產前超音波準則第7點，所謂常規
    超音波的使用在於測量胎兒的頭徑及腹圍等生長測量以及胎
    盤和羊水的描述，並非以胎兒的四肢之測量為基本的生物測
    量。根據臺灣婦產科醫學會公布之制式超音波篩檢說明書第
    6點第1項，胎兒超音波的篩檢本來就會因為超音波本身物理
    特性而有許多限制，如超音波需要水及軟組織來傳導作為介
    質，故超音波無法穿過骨頭或空氣等阻隔，因此當胎兒趴臥
    、骨頭阻擋或母親脂肪組織太厚，皆會造成許多器官無法判
    讀，而無法發現異常。再者，根據美國超音波產前準則第2
    點及第7點指出，受到超音波物理特性及胎兒發育的種種限
    制，使得超音波準確性約在百分之六十至百分之八十，最高
    也僅百分之八十左右。因此本件非如原告所言於超音波之檢
    查有疏失情事，而漏掉部分詳細檢查，以致判斷有所瑕疵，
    其問題乃出在超音波功能有侷限。
二、就原告起訴狀所指，20週前 (96年6月14日)應可照出右手之
    缺損乙節。惟當時胎兒姿勢不佳，許多構造無法看清，因此
    依循一般看診習慣，該次並未向健保局申請超音波檢查給付
    。在懷孕過程中，惟一一次的產前超音波檢查給付，亦只有
    向原告戊○○表示檢查所看到的部分正常，但因姿勢不佳，
    所以約原告戊○○下月回診再產檢，再向健保局申請超音波
    給付，完成該階段的任務。惟原告戊○○次月 (即96年7月
    20日)改到其他醫院產檢，再回被告醫院門診時已懷孕29週
    及34週，隨著胎兒長大，子宮內空間有限，胎兒在子宮內無
    法安全伸展、骨骼重疊，因而阻擋超音波進入，以致無法檢
    查胎兒四肢有無異常。且四肢之缺陷並未列在超音波診斷項
    目之內，從而原告要求被告所作之超音波應檢查出胎兒右手
    臂之缺陷，否則應負疏失之責，洵無理由。
三、對於原告主張由於被告等之疏失，致原告戊○○無法及時決
    定施行人工流產乙節，惟胎兒右前臂缺損並不屬於優生保健
    法第9條第1項第4款所定之畸型發育之胎兒，不適用人工流
    產之規定；又原告丁○○之右前臂缺損乃先天缺陷，並非被
    告醫療行為所致，原告戊○○於第20週來作超音波檢查之後
    ，即未再到被告醫院檢查，而第20週之超音波檢查又無法判
    讀胎兒之手臂缺損，被告對於原告戊○○之檢查並未違反醫
    療常規，其先天之缺陷既與醫療行為無關，即無侵權行為可
    言。原告丁○○之右前臂缺損不符合優生保健法所定之「胎
    兒畸型發育」，復不能依優生保健法實施人工流產，則被告
    就本件醫療行為並未違反醫療契約，自無債務不履行可言。
    另按本件經送衛生署醫事審議委員會之鑑定意見所述，被告
    對於本件產檢過程，被告並未違反醫療常規。是故，原告之
    主張，應無理由，並聲明：(一)原告之訴及假執行之聲請均
    駁回；(二)訴訟費用由原告負擔；(三)如受不利之判決請准
    供擔保免予假執行。
參、法院判斷：
一、兩造不爭執之事項：
（一）原告戊○○於93年1月中受孕之日起曾分別為於93年4月9
      日、93年5月7日、93年5月17日、93年5月24日、93年5月
      31日、93年6月14日、93年7月20日、93年8月16日、93年9
      月20日，共九次至被告合大林慈濟醫院之婦產科門診。並
      由被告丙○○分別於93年5月24日（17週）、93年6月14
      日（20週）、93年8月16日（29週）及93年9月20日（34週
      ）作4次超音波檢查，其結果均未發現異常。
（二）原告戊○○於96年10月31日產下先天性右前臂斷臂而屬中
      度肢障之原告丁○○。
二、兩造爭執之事項：
（一）原告丁○○右前臂斷臂之缺陷是否符合優生保健法的胎兒
      畸型之虞，而可實施人工流產之條件？
（二）本件產檢過程中被告丙○○未檢測出原告戊○○之胎兒即
      丁○○右前臂斷臂是否有疏失？
三、原告主張：原告丁○○右前臂斷臂之缺陷係符合優生保健法
    的胎兒畸型之虞，而可實施人工流產之條件等語，然被告則
    抗辯：其非屬可實施人工流產之胎兒畸型之條件等語。按「
    懷孕婦女經診斷或證明有醫學上理由，足以認定胎兒有畸型
    發育之虞者，得依其自願，施行人工流產。」，優生保健法
    第9條第1項第4款定有明文，惟優生保健法對何謂「畸型」
    ，並無明確定義，經查，依教育部國語辭典，所謂「畸型」
    係指「生物體的某部分發育不正常」而言。本件依原告所提
    出原告丁○○之照片觀之，原告丁○○先天性右前臂斷臂與
    正常幼兒相較，其顯屬「手臂發育不正常」，當屬手臂畸型
    無疑，又原告丁○○之手臂缺陷係符合優生保健法第9條第1
    項第4款可實行人工流產之條件一情，亦經行政院衛生署醫
    事審議委員會第0000000號鑑定書鑑定甚明，有該鑑定書在
    卷可稽，故原告前開主張為可採，被告之抗辯無理由。
四、原告主張：被告丙○○未於四次超音波產檢中檢測出原告戊○○之胎兒即丁○○右前臂斷臂顯有疏失等語，被告則抗辯
    ：在20週前之超音波檢查，當時胎兒姿勢不佳，許多構造無
    法看清，惟原告戊○○次月 (即96年7月20日)改到其他醫院
    產檢，再回被告醫院門診時懷孕週數分別為29週及34週，隨
    著胎兒長大，子宮內空間有限，胎兒在子宮內無法安全伸展
    、骨骼重疊，因而阻擋超音波進入，以致無法檢查胎兒四肢
    有無異常，且四肢之缺陷並未列在超音波診斷項目之內，從
    而被告未檢查出胎兒右前臂斷臂並無疏失等語，經查：
（一）經本院檢具本件全部卷證資料、醫院病歷及超音波照片等
      資料，送行政院衛生署醫事審議委員會作出鑑定意見第四
      點認為：「根據英國醫師2003年在小兒骨科雜誌
      (JPO2003；23：251-3 )的報導，他追蹤了26,230個新生
      兒在產前都做過超音波，一共有60個有肢體方面的異常，
      發生率0.23％，但其中只有15個在產前被檢查到，敏感率
      只有25％。而本件又是獨立型上肢部分畸型，比起上肢全
      部畸型或下肢畸型，或合併有身體其他器官畸型者，更難
      被查出來。本件被告婦產科醫師之未檢測出胎兒之手臂、
      掌有殘缺，尚未違反台灣婦產科之一般醫療水準，其檢測
      過程亦未違背醫療常規。」而認為被告丙○○之產檢過程
      並無過失，故被告抗辯其未檢查出胎兒右前臂斷臂並無疏
      失等語，尚屬有據。
（二）又原告雖主張依在原告所提出之產檢超音波照片中，常人
      皆可判斷右上肢之部分，反應出不正常或可疑之情形云云
      ，然查，經本院審視原告所提出之產檢超音波照片，尚難
      看出照片中胎兒右上肢之部分有何不正常情形，而經本院
      將該照片送行政院衛生署醫事審議委員會鑑定，其鑑定結
      果亦認為「根據所附之超音波照片，均無法判斷胎兒之手
      臂、掌有殘缺。」，有該委員會第0000000號鑑定書，在
      卷可稽，故難認原告此部分主張為可採。
（三）復按「懷孕之婦女施行產前檢查，醫師如有發現胎兒不正
      常者，應將實情告知本人或其配偶，認為有施行人工流產
      之必要時，應勸其施行人工流產。」，優生保健法第11條
      第2項雖定有明文，然查，本條醫師之告知義務乃在於醫
      師有發現胎兒不正常之情況下，方會產生，在未發現胎兒
      有不正常之情況下，當無此告知義務，本件被告丙○○從
      頭至尾之產檢過程均未發現原告丁○○右前臂斷臂之缺陷
      一情，業據被告丙○○結證述甚明，見本院95年11月2日
      言詞辯論筆錄），是被告丙○○未告知原告戊○○其胎兒
      有不正常現象，亦難謂其有何違反告知義務之情事，故原
      告主張被告違反告知義務云云，亦難認可採。
（四）原告雖主張：衛生署醫事審議委員會之鑑定書第三點既認
      為依照目前婦產科技術及超音波儀器是可偵測出13週、15
      週、17週、18週、20週及29週之胎兒手臂、掌有殘缺，惟
      於第四點卻認為本件被告丙○○未檢測出胎兒手臂、掌有
      殘缺，未違反台灣婦產科之一般醫療水準，兩者顯然矛盾
      云云。然查，醫事審議委員會之鑑定書第三點雖認為依照
      目前婦產科技術及超音波儀器是可偵測出13週、15週、17
      週、18週、20週及29週之胎兒手臂、掌有殘缺，但其特別
      註明「13週發育還太早，而29週子宮內空間太少了，診斷
      困難度稍微高一些。」，且依原告所提出之胎兒超音波篩
      檢說明書，其一再說明超音波之篩檢並非所有之胎兒問題
      均可篩檢，且超音波需要水及軟組織來傳導作為介質，故
      超音波無法穿過骨頭或空氣等阻隔，因此檢查之準確性會
      有許多限制，若母親脂肪組織太厚、胎兒趴臥或骨頭阻檔
      ，皆會造成許多器官無法判讀，而無法發現異常；妊娠超
      過28週，超音波篩檢敏感度愈差，因為子宮內空間有限，
      胎兒在子宮內無法安全伸展、骨骼重疊，因而阻擋超音波
      進入，導致檢查效果較差，因此鑑定書第三點所謂「可偵
      測胎兒手臂、掌有殘缺」係指在無上述障礙事由存在之情
      況下，應可偵測出結果，如有上述障礙事由存在之情況下
      ，縱未偵測出，亦難謂有何違反台灣婦產科之一般醫療水
      準可言，故兩者並不衝突。再者，按「超音波檢查有時為
      了特殊目的，可能不檢查其他部位一情」，亦據上開醫事
      審議委員會之鑑定書第六點，敘述甚明，而原告戊○○93
      年5月24日那次產檢主要是抽血，看有無唐氏症，雖然有
      作超音波，不過主要目的是在評估胎兒的大小，後來發現
      血液檢測有異常，所以請原告戊○○於93年5月31日再來
      作羊膜穿刺，然後在93年6月14日（20週）原告戊○○又
      回診一次，當時有作超音波，當時候胎兒是趴臥，有些東
      西看不清楚，所以後來又有再預約下一次回診，但是原告
      就沒有回診，直至93年8月16日（29週）再回診一情，亦
      據被告丙○○結證述甚明，復有病歷資料在卷可稽，因此
      原告所爭執之四次超音波檢查，93年5月24日（17週）當
      次作超音波目的既是在評估胎兒的大小，其所注意者應為
      胎兒股骨長度與胎兒頭圍之換算，而非手臂之成長，故被
      告均碩此次無特別去照胎兒手臂末端，而未檢測出原告丁○○右前臂有斷臂之缺陷，難謂有何歸責事由存在。另在
      93年6月14日（20週）時之超音波檢查被告丙○○雖自承
      有檢查胎兒之全身，但當時胎兒是趴臥，依前揭胎兒超音
      波篩檢說明書所載，此會造成許多器官無法判讀，而無法
      發現異常，故此次未檢測出原告丁○○右前臂有斷臂之缺
      陷，亦難謂有何歸責事由存在。至於在93年8月16日（29
      週）及93年9月20日（34週）之超音波檢查，已經超過28
      週，因為子宮內空間有限，胎兒在子宮內無法安全伸展、
      骨骼重疊，因而阻擋超音波進入，導致檢查效果較差一情
      ，亦有上述胎兒超音波篩檢說明書可稽，故被告未檢測出
      原告丁○○右前臂有斷臂之缺陷，亦難謂其有何歸責事由
      存在，是衛生署醫事審議委員會之鑑定書認定被告丙○○
      未檢測出胎兒手臂、掌有殘缺，未違反台灣婦產科之一般
      醫療水準之意見，亦難認有何不可採憑之處，原告此部分
      主張無理由。
（五）另原告雖又主張依被告所提超音波篩檢說明書，美國超音
      波協會認定超音波之準確率達百分之八十，亦足見鑑定書
      第四點英國個人醫師認為敏感率只有百分之二十五的研究
      不足採云云。然查，超音波篩檢說明書中所提及美國超音
      波協會認定超音波之準確率最高達百分之八十，係指某些
      高階之超音波機器而言，而且係指在無任何障礙下，依超
      音波所得偵測所有器官、外形之平均準確率而言，然醫事
      審議委員會定書第四點所提及英國醫師認為敏感率只有百
      分之二十五，係指臨床單就「肢體異常」一項實際上有被
      檢測出之比率而言，兩者並無衝突，原告此部分主張容有
      誤解。
五、末按因故意或過失，不法侵害他人之權利者，負損害賠償責
    任；又因可歸責於債務人之事由，致為不完全給付者，債權
    人得依關於給付遲延或給付不能之規定行使其權利；因不完
    全給付而生前項以外之損害者，債權人並得請求賠償，民法
    第184條第1項前段及第227條分別定有明文。而損害賠償之
    債，以有損害之發生及有責任原因之事實，並二者之間，有
    相當因果關係為成立要件，故原告所主張損害賠償之債，如
    不合於此項成立要件者，即難謂有損害賠償請求權存在，最
    高法院48年台上字第481號亦著有判例可參。本件被告之產
    檢過程如上述所述都符合當今醫療科技或專業水準之要求，
    難認其有何過失可言，因之，被告既欠缺責任原因，揆諸前
    揭說明，原告戊○○及丁○○所主張損害賠償之債，即不合
    於有責性之成立要件，難謂其有損害賠償請求權存在，是原
    告之請求被告二人應連帶給付原告戊○○3,500,000元，及
    自本件訴狀繕本送達之翌日起至清償日止依年息百分之五計
    算之利息；及被告二人應連帶給付原告丁○○500,000元，
    及自本件訴狀繕本送達之翌日起至清償日止依年息百分之五
    計算之利息，均為無理由，應予駁回，其假執行之聲請亦失
    所附麗，應併予駁回。
六、本件事證已臻明確，兩造其餘攻擊、防禦方法及所提證據，
    核與本判決結論無影響，爰不逐一論列，併此敘明。
七、據上論結，本件原告之訴為無理由，依民事訴訟法第78條、
    第85條第1項，判決如主文。
中　　華　　民　　國　　96　　年　　7 　　月　　9　　日
                  民二庭法　官　黃明展
以上正本係照原本作成
如對本判決上訴須於判決送達後20日內向本院提出上訴狀
中　　華　　民　　國　　96　　年　　7　　月　　 9　　日
                        書記官　陳昭煌
